

COORDONNÉES

Marrakech



06 57 76 86 97



abdelghafour.ghribil@gmail.com



https://www.linkedin.com/in/ abdelghribil



10/02/1994

RESUME PROFESSIONNEL

Analyste IT et Développeur Full Stack avec plus de 7 ans d'expérience. Spécialisé en PHP, Laravel, Vue.js et WordPress, je conçois des solutions efficaces et évolutives, adaptées aux besoins métier, dans des contextes publics et privés.

COMPÉTENCES

- Langages de programmation
- Capacité d'adaptation
- Analyse des besoins clients
- Dynamisme
- Autonomie

LANGUES

Arabe: Langue maternelle

Français: Avancé

Anglais: Intermédiaire avancé

ABDELGHAFOUR GHRIBIL

ANALYSTE IT & DÉVELOPPEUR FULL STACK



EXPÉRIENCE

Analyste IT (Intérim) Centre Régional d'Investissement Marrakech-Safi - Marrakech 04/2021 - actuel

- Analyse des besoins fonctionnels et techniques
- Développement et maintenance des applications web (Laravel, Nuxt.js, Vue.js)
- Gestion du parc informatique et support technique
- Conception de solutions digitales pour les services internes
- Technologies: PHP 7-8, Laravel, Vue.js, Nuxt.js, Bootstrap, WordPress

Développeur Full Stack ENIAC Information Technologie 10/2019 - 03/2021

- Création de sites web et applications métier
- Maintenance évolutive et corrective
- Développement sous Laravel, PHP, JS, jQuery, WordPress

Stagiaire Développeur Web Société SGTI 03/2016 - 04/2016

 Conception et développement d'un système de gestion de rendez-vous (PHP, MVC, MySQL)



FORMATION

Licence Professionnelle : ERP et Informatique Décisionnelle **FST Settat**. 01/2023

Technicien Spécialisé: Développement Informatique ISTA Marrakech, 01/2016

Baccalauréat: Sciences Physiques Lycée Le Prince Moulay El Hassan, 01/2012



LES HOBBIES ET CENTRES D'INTERET

Veille (technologique) Hackathons Communautés (numériques et associatives) Vovage Photographie